

José Antonio Murillo Gladin Curriculum Vitae

Nacionalidad: Mexicana

Lugar de Nacimiento: Guadalajara, Jalisco

Misión y Expectativas

Ofrecer mis conocimientos en el desarrollo de las entidades y organismos para el control jurídico que otorgue congruencia y orden, la mejora administrativa y la aplicación de estándares normativos, aportando soluciones bajo un enfoque de proactividad, economía y creatividad, brindando alternativas que coadyuven a la materialización de las mejoras funcionales necesarias en una organización.

Management

Seguimiento y control de procesos:

Experiencia adquirida en el desarrollo del ámbito profesional en diversos puestos desempeñados, tales como Director Jurídico (CESJAL), así como Coordinador (Juzgados Municipales) Director Jurídico de Obras Públicas de Zapopan y Director de Quejas (Contraloría Municipal Guadalajara).

Transparencia, rendición de cuentas y protección de datos personales:

Conocimiento y experiencia en la materia al estar a cargo de la unidad de transparencia y cursar la maestría en el tema.

Gestión administrativa:

Habilidad adquirida de la especialidad en la materia, en la Práctica Profesional como Consultor, así como en las diversas dependencias municipales, estatales y federales en las que he colaborado.

Elaboración de contratos y convenios:

Dentro de mi desarrollo profesional he prestado mis servicios en entidades municipales, estatales y federales en las áreas específicas de elaboración de contratos y convenios.

Elaboración de Iniciativas y Proyectos Legislativos:

Habilidad desarrollada en mi práctica profesional como colaborador de asesores y diputados, generando iniciativas de reglamentos municipales y leyes Estatales.

Vinculación con Autoridades y Entidades de la Administración Pública:

En mi desarrollo profesional, como servidor público he estado en contacto con la mayoría de las dependencias de gobierno, tanto como funcionario, asesor o consultor, por lo que cuento con la experiencia suficiente en materia de administración pública.

Experiencia Laboral

2013 – actualmente 2018

CONSEJO ECONOMICO Y SOCIAL DEL ESTADO DE JALISCO PARA EL DESARROLLO Y LA COMPETITIVIDAD

Puesto: Director del área Jurídica

Función del Puesto: Encargado de los procesos jurídicos, atención a Juicios y elaboración de Contratos, Encargado del levantamiento de las actas de Pleno y Mesa Directiva, Titular de la Unidad de Transparencia.

Proyectos Realizados: Desarrollé la plataforma de seguimiento de contratos del CESJAL, propuse la adecuación a la normatividad interna, actualmente se elabora el manual de procedimientos y responsabilidades de puestos del CESJAL.

2010 - 2013

SECRETARIA DE FINANZAS DEL ESTADO DE JALISCO

Puesto: Notificador Fiscal

Función del Puesto: Realizar las Notificaciones y ejecuciones derivados de la determinación de créditos fiscales, derivados de adeudos de impuestos y derechos de orden federal y estatal, que por adeudos les son aplicables a las personas físicas o morales

Proyectos Realizados: Como parte del equipo de notificadores fiscales el último año se incrementó la recaudación al 50% por ciento de lo que históricamente se tenía registrado, se normalizaron los procesos de notificación y se agilizó su proceso.

2010 - 2012

HERMES CONSULTORES

Puesto: Consultor

Función del Puesto: Desarrollar, aplicar y generar proyectos de asesoría, trámite y gestión jurídica, certificación de Normas Oficiales Mexicanas e Internacionales; Desarrollo de proceso de protección de datos en Empresas, servicios, productos y mercancías; Capacitación, adiestramiento y desarrollo de habilidades del Capital Humano; Simplificación y modernización de operaciones y servicios públicos y privados; Rediseños en la operación y estructura organizacional; Desarrollo e implementación de modelos de calidad en servicios públicos y privados; Desarrollo de programas de control y administración en la operación (indicadores de desempeño); Asesoría en la elaboración de modelos organizacionales, presupuestos y su control; Control administrativo y jurídico.

Proyectos Realizados: Planeación y desarrollo de auditorías de calidad; la evaluación de proyectos de modernización y estandarización de procesos de diversas Entidades y organismos públicos. Asesoría en materia de procesos administrativos, comercio Internacional y aduanal.

2009 - 2012

Universidad de Especialidades UNE

Puesto: Docente en la materia de Derecho Civil y Economía.

Función: Impartir las Materias de Sucesiones y Derecho Económico en la Carrera de

Derecho.

2007 - 2009

Ayuntamiento Municipal de Zapopan Jalisco

Puesto: Director Jurídico de Obras Públicas (2009)

Función del Puesto: Control, supervisión y revisión de legalidad de las resoluciones emitidas por la Dirección de Obras Públicas, Representación Jurídica en procesos y juicios, Secretario Técnico de la Comisión de Desarrollo Urbano.

Puesto: Coordinador de Juzgados Municipales (2007)

Función del Puesto: Control, supervisión y revisión de legalidad de las resoluciones emitidas por los Juzgados Municipales, A mi cargo estaban las áreas de Prevención Social y Justicia para menores.

Proyectos Realizados: Desarrollo del Juzgado Municipal en Avenida Guadalupe y Periférico, Ejecución del proyecto de organización de ambas sedes. Colaboración en la obtención de reconocimiento por parte de CALEA (Commission on Accreditation for Law Enforcement Agencies Inc.) para las áreas de retención del Municipio de Zapopan.

2004 - 2007

Ayuntamiento de Guadalajara

Puesto: Director de Atención a Quejas de la Contraloría Municipal.

Función: Recibir, procesar y dar inicio a procesos de responsabilidad a servidores públicos, derivados de quejas y denuncias ciudadanas.

Proyectos Realizados: Establecimiento de módulos de orientación, atención y recepción de quejas en Unidades Administrativas del Municipio.

2005 - 2006

Congreso del Estado de Jalisco

Puesto: Asesor

Función: Encargado de la elaboración de proyectos e iniciativas de la Comisión de Administración.

Proyectos Realizados: Iniciativas diversas en Materia de Administración Pública, y Medio Ambiente

2003 - 2004

Secretaría de Medio Ambiente del Estado de Jalisco

Puesto: Especialista Técnico

Función: Revisión legal de proyectos de autorizaciones ambientales y manifestaciones de impacto ambiental.

1998 - 2002

Comisión Nacional del Agua

Puesto: Jefe de Proyecto del Área Consultiva

Función: Elaboración de convenios y contratos, gestión de licitaciones públicas,

asesoría legal en materia de aguas nacionales

1996 - 1998

Gobierno del Estado de Jalisco

Puesto: Director de Convenios y Contratos de la Secretaría General de Gobierno.

Función: Elaboración, Revisión y Gestión de Convenios y Contratos de las diversas

Secretarías de Estado.

Docencia

Experiencia en la impartición de clases en materia de derecho, tanto en la *Universidad* de *Especialidades* como en la *Universidad* de *Guadalajara*, en donde impartí materias como Economía, Contratos, Derecho de Familia, Derecho Urbano y Derecho Administrativo.

Formación Académica y Desarrollo de Competencias

Nivel de Escolaridad: Maestrante

Título / Licenciatura: Abogado.- por la Universidad de Guadalajara.

Maestría: Transparencia y Protección de Datos Personales (concluida, en proceso de

titulación).

Especialidad: Derecho Administrativo.- Instituto Nacional de Administración Pública

Diplomados: Contraloría Social.- Universidad ITESO

Cursos: Training en Accreditation Manager, impartido por la Commission on

Accreditation for Law Enforcement Agencies Inc. (CALEA) Oklahoma USA 2008.

Habilidades Humanas y Conceptuales

- Apego a normas
- Alto sentido de la honestidad
- Liderazgo
- Profesionalismo
- Compromiso
- Proactividad
- > Trabajo en equipo
- Enfocado a resultados
- Capacidad de negociación y solución de problemas

José Antonio Murillo Gladin

Carta exposición de motivos.

Comisión de Selección para el Comité de Participación Social del Sistema Anticorrupción del Estado de Jalisco. Presente.

JOSE ANTONIO MURILLO GLADIN, Mexicano, Mayor de edad, en pleno uso de mis derechos civiles manifiesto ante ustedes mi deseo de formar parte del Comité de Participación Social del Sistema Anticorrupción del Estado de Jalisco, para lo cual realizo al siguiente exposición de motivos.

Como parte fundamental en la integración del Sistema Estatal Anticorrupción, el Comité de Participación Social es la pieza que une a la sociedad civil con los órganos de gobierno en los procesos de vigilancia, control y rendición de cuentas de los entes de gobierno, por lo que sus miembros deben contar no solo con la calidad moral para formar parte de este, sino también con la experiencia en los procesos internos administrativos y funcionales del aparato gubernamental.

En materia de vigilancia y control, el Comité debe conformarse de manera multidisciplinaria, a efecto de que sus recomendaciones se encuentren encaminadas problemas específicos, con una debida motivación, fundamentación y el debido análisis del origen de causa de la recomendación.

Considero que el Comité de participación Social del Sistema Anticorrupción del Estado, es sin duda, el eje de la transformación de la administración pública y pieza clave en el cambio de la percepción ciudadana respecto de su sistema de gobierno.

Estoy seguro que mi participación en el Comité, servirá de apoyo a los miembros que lo integran, aportará conocimientos adicionales asi como será de ayuda en la consecución de sus metas y fines.

Atentamente

José Antonio Murillo Gladin

CARTA BAJO PROTESTA DE DECIR VERDAD

Yo <u>fore Antonio Mullo Oladin</u>, de nacionalidad mexicana, mayor de edad, en pleno uso de mis facultades, y goce de mis derechos civiles y políticos, bajo protesta de decir verdad declaro:

- No haber sido condenada/o por delito alguno.
- No haber sido registrada/o como candidata/o ni desempeñado cargo alguno de elección popular en los últimos cuatro años.
- No haber desempeñado cargo de dirección nacional, estatal ni municipal en algún partido político en los últimos cuatro años.
- No haber sido miembro, adherente o afiliada/o, de algún partido político en los últimos cuatro años.
- No haber desempeñado el cargo de secretario de Estado, Procurador General de la República, Procurador de Justicia de alguna entidad federativa, subsecretario u oficial mayor en la administración pública federal o estatal, Gobernador o Secretario de Gobierno o Consejero de la Judicatura, en el año inmediato anterior.
- No ser ni haber sido servidor público de elección popular, titular de las dependencias y entidades de la administración pública centralizada y paraestatal federal o estatal, o de sus equivalentes en los municipios, titular de algún órgano de gobierno en los órganos constitucionales autónomos, titular de algún órgano jurisdiccional estatal, consejero de la Judicatura, subsecretario u oficial mayor de la administración pública centralizada, paraestatal o su equivalente en algún municipio en el último año.
- Que acepto la publicación del puntaje y resultados del proceso de evaluación realizado por la Comisión de Selección del Sistema Anticorrupción del Estado de Jalisco
- Que acepto la publicación de mi Curriculum Vitae y demás documentos que la Comisión de Selección determine hacer públicos de conformidad con la ley aplicable.

• Que acepto los términos de la presente Convocatoria.

ATENTAMENTE

Nombre v firma

Lugar y fecha

Hubre 01 & 2018